臺灣新北地方法院刑事判決
                                    111年度審易字第863號
公  訴  人  臺灣新北地方檢察署檢察官
被      告  王定緯



上列被告因侵占案件，經檢察官提起公訴（111年度撤緩偵字第3
1號），被告於準備程序進行中就被訴事實為有罪之陳述，經本
院合議庭裁定由受命法官獨任進行簡式審判程序並判決如下：
    主  文
王定緯犯業務侵占罪，處有期徒刑陸月，如易科罰金，以新臺幣
壹仟元折算壹日。緩刑貳年。
    事實及理由
一、本件犯罪事實及證據，除證據部分另補充「被告王定緯於本
    院準備程序及審理中之自白」、「被告之中國信託銀行存摺
    封面影本、臺灣新北地方檢察署公務電話紀錄單、告訴人提
    出之110年12月29日刑事陳報狀、本院調解筆錄各1份」外，
　　其餘均引用如附件起訴書之記載。
二、論罪科刑：
㈠、核被告王定緯所為，係犯刑法第336條第2項之業務侵占罪。
    其於民國106年3月某日起至108年7月間，陸續侵占款項之行
    為，皆於密接時、地，易持有為所有，且侵害法益同一，顯
    係基於同一業務侵占之犯意接續所為，各次行為彼此間之獨
    立性極為薄弱，依一般社會健全觀念，在時間差距上，難以
    強行分開，在刑法評價上，以視為數個舉動之接續施行，合
    為包括之一行為予以評價為宜，應認屬接續犯，而僅論以接
    續犯之一罪。
㈡、爰審酌被告未能謹守職務分際，貪圖私利，將業務上持有之
    款項予以侵占入己，違背誠信及職業道德，顯然欠缺尊重他
    人財產權益之觀念，行為殊屬不當，兼衡其素行（見本院卷
    附臺灣高等法院被告前案紀錄表1份）、大學肄業之智識程
    度（見本院卷附被告個人戶籍資料查詢結果1紙）、月薪約
    新臺幣（下同）5萬元、須撫養50多歲之母親，及被告犯後
    坦承犯行，已與告訴人沈聖捷達成和解並賠償損害等一切情
    狀，量處如主文所示之刑，並諭知易科罰金之折算標準，以
    資懲儆。
㈢、緩刑部分：
　　被告前未曾因故意犯罪受有期徒刑以上刑之宣告，有臺灣高
    等法院被告前案紀錄表1份在卷可參，其因一時失慮，致罹
    刑典，犯後已坦承犯行，經此刑之宣告後，應知警惕而無再
    犯之虞，本院另斟酌被告已與告訴人達成和解並賠償損害，
    告訴人亦表示願給被告自新之機會等情，此有本院卷附調解
    筆錄1份在卷可佐，是認前揭所宣告之刑，以暫不執行為適
    當，依刑法第74條第1項第1款之規定，宣告緩刑2年，以啟
    自新。
三、關於沒收部分：
    查被告本件侵占犯行之犯罪所得共計55萬100元，屬被告犯
    罪所得，惟考量被告已與告訴人達成和解並賠償損害，此有
    本院卷附調解筆錄、告訴人提出之110年12月29日刑事陳報
    狀各1份（見111年度撤緩字第2號卷第7頁）在卷可憑，則剝
    奪被告坐享犯罪所得之立法目的業已達成，倘於前揭刑事處
    罰外，再諭知沒收或追徵，容有過苛之虞，爰不宣告沒收或
    追徵，附此敘明。
據上論斷，應依刑事訴訟法第273條之1第1項、第299條第1項前
段、第310條之2、第454條第2項，判決如主文。
本案經檢察官林書伃偵查起訴，由檢察官高智美到庭執行公訴。
中    華    民    國   111    年    6     月    23    日
                  刑事第二十三庭  法  官  傅明華
上列正本證明與原本無異。
如不服本判決，應於判決送達後20日內敘明上訴理由，向本院提
出上訴狀 (應附繕本) ，上訴於臺灣高等法院。其未敘述上訴理
由者，應於上訴期間屆滿後20日內向本院補提理由書「切勿逕送
上級法院」。
                                  書記官　盧姿妤
中　　華　　民　　國　　111 　年　　6 　　月　　23　　日
附錄本案論罪科刑法條全文：
中華民國刑法第 336 條
對於公務上或因公益所持有之物，犯前條第一項之罪者，處一
年以上七年以下有期徒刑，得併科十五萬元以下罰金。
對於業務上所持有之物，犯前條第一項之罪者，處六月以上五
年以下有期徒刑，得併科九萬元以下罰金。
前二項之未遂犯罰之。
-------------------------------------------------------
附件：
臺灣新北地方檢察署檢察官起訴書
                                   111年度撤緩偵字第31號
　　被　　　告　王定緯　男　32歲（民國00年0月00日生）
　　　　　　　　　　　　住新北市○○區○○○路000號5樓之3
　　　　　　　　　　　　指定送達居所：
                        新北市○○區○○路000巷0號7樓
　　　　　　　　　　　　國民身分證統一編號：Z000000000號
上列被告因侵占案件，業經偵查終結，認應提起公訴，茲將犯罪
事實及證據並所犯法條分敘如下：
　　　　犯罪事實
一、王定緯於民國106年3月至108年7月間，擔任沈聖捷所營之吳
    岳國文短期文理補習班（址設臺北市○○區○○○路0段000號6樓
    ）導師，係以負責收取學生學費為業務之人。惟於上開就職
    期間，意圖為自己不法所有，基於業務侵占之犯意，接續侵
    占補習班學生所繳交學費共新臺幣（下同）55萬100元入己
    。
二、案經沈聖捷告訴偵辦。
　　　　證據並所犯法條
一、證據清單及待證事實：
編號 證據名稱 待證事實 1 被告王定緯於偵查中之自白 全部犯罪事實。 2 證人即告訴代理人黃文瑞於偵查中之證述 全部犯罪事實。 3 被告自白書、臺北市短期補習班立案證書、員工資料表、侵占明細及相關繳費資料 全部犯罪事實。 
二、核被告所為，係犯刑法第336條第2項業務侵占罪嫌。
三、依刑事訴訟法第251條第1項提起公訴。
　　此　致
臺灣新北地方法院
中　　華　　民　　國　 111　　年　　3 　　月　　16　　日
　　　　　　　　　　　　　　　檢　察　官　林書伃